臺灣嘉義地方法院刑事判決　　　　　　　　94年度易字第48號
公　訴　人　臺灣嘉義地方法院檢察署檢察官
被　　　告　甲○○
上列被告因違反毒品危害防制條例案件，經檢察官提起公訴 (94
年度毒偵字第26號、第54號、第100號)，暨併案審理 (臺灣雲林
地方法院檢察署93年度毒偵字第1798號），由本院合議庭裁定由
受命法官獨任行簡式審判程序審理後，判決如下：
    主  文
甲○○連續施用第二級毒品，處有期徒刑壹年。扣案之第二級毒
品甲基安非他命包【(1)壹包毛重壹點捌公克 (淨重壹點陸捌
公克，取零點零玖公克鑑驗用罄，餘壹點伍玖公克)(2)貳包 (淨
重零點玖零玖公克，取樣零點零肆壹柒公克鑑析用罄，餘零點
肆玖貳公克)】，均沒收銷燬之，前開毒品外包裝個沒收。
    事  實
一、甲○○前於民國90年間因犯侵占罪，經臺灣雲林地方法院於
    90年6月9日以90年度易字第242號判決判處有期徒刑6月，如
    易科罰金以3百元折算1日確定；又於90年間因犯妨害家庭罪
    、妨害自由罪、傷害罪等罪，經臺灣雲林地方法院於90年6
    月19日以90年度訴字第80號判決分別判處有期徒刑2年、1年
    6月及4月確定；又於90年間因犯詐欺罪，經臺灣雲林地方法
    院於91年1月18日以90年度易字第617號判決判處有期徒刑8
    月確定，嗣上開3案定應執行有期徒刑4年6月，於92年9月9
    日縮短刑期假釋出監並交付保護管束 (另案執行拘役未釋放
    ) ，指揮書執畢日期為94年6月24日，現仍於假釋期間內。
    又於90年間因施用毒品案件，經臺灣雲林地方法院檢察署檢
    察官以90年度聲觀字第147號聲請書，聲請臺灣雲林地方法
    院以90年度毒聲字第198號裁定送觀察、勒戒後，認無繼續
    施用毒品之傾向，由臺灣雲林地方法院檢察署檢察官於90年
    5月25日以90年度毒偵字第263號、第304號不起訴處分確定
    。詎甲○○猶不知悔悟，明知安非他命係毒品危害防制條例
    所定之第二級毒品，不得無故施用、持有，竟於上開觀察、
    勒戒執行完畢釋放後，5年內復萌生施用第二級毒品安非他
    命之概括犯意，自93年11月17日上午10時50分許為警採尿前
    回溯96小時內之某時起，至93年12月15日凌晨5時25分許為
    警採尿前回溯96小時內之某時止，在嘉義市○區○○街238
    之2號「嘉冠大飯店」內、嘉義市「國園飯店」內等處，以
    將第二級毒品安非他命放入玻璃球內，再以打火機燒烤之方
    式，連續施用第二級毒品安非他命多次。嗣分別於(1)93年11
    月17日上午10時45分許，在嘉義市○○○路367號即嘉義市
    警察局第二分局刑事組，經警員發現其精神不濟，遂對甲○
    ○採集尿液；(2)93年12月1日凌晨0時30分許，在嘉義市○區
    ○○街238之2號「嘉冠大飯店」711號房間內，為警當場查
    獲；(3)93年12月9日晚上11時15分許，在嘉義市○○○路126
    號「好彩頭超商」內，為警當場查獲，並扣得其所有供其施
    用之第二級毒品甲基安非他命1包毛重1‧83公克 (淨重1‧6
    8公克，取0‧09公克鑑驗用罄，餘1‧59公克)及前開毒品外
    包裝1個；(4)93年12月14日晚上11時30分許，在雲林縣口湖
    鄉○○村○○路與文明路口，為警當場查獲，並扣得其所有
    供其施用之第二級毒品甲基安非他命2包 (淨重0‧3909公克
    ，取樣0‧0417公克鑑析用罄，餘0‧3492公克)及前開毒品
    外包裝2個。經警對甲○○採集尿液送驗結果，安非他命類
    均呈陽性反應，始偵知全情。
二、案經嘉義市警察局第一分局、第二分局報請臺灣嘉義地方法
    院檢察署檢察官，暨雲林縣警察局北港分局報請臺灣嘉義地
    方法院檢察署檢察官移送併案審理。
    理  由
一、按除被告所犯為死刑、無期徒刑、最輕本刑為3年以上有期
    徒刑之罪或高等法院管轄第一審案件者外，於法院行準備程
    序進行中，被告先就被訴事實為有罪之陳述時，審判長得告
    知被告簡式審判程序之旨，並聽取當事人、代理人、辯護人
    及輔佐人之意見後，裁定進行簡式審判程序；且受命法官行
    準備程序，與法院或審判長有同一之權限；又簡式審判程序
    之證據調查，不受刑事訴訟法第159條第1項、第161條之2、
    第161條之3、第163條之1及第164條至第170條規定之限制，
    刑事訴訟法第273條之1第1項、第279條第2項前段、第273條
    之2分別定有明文。查本案被告甲○○所犯為死刑、無期徒
    刑、最輕本刑為3年以上有期徒刑以外之罪，且非高等法院
    管轄第一審之案件，經原審法院合議庭裁定由受命法官行準
    備程序時，被告就被訴事實為有罪之陳述後，復經原審法院
    合議庭裁定由受命法官獨任行簡式審判程序，是其證據之調
    查，自不受刑事訴訟法第159條第1項、第161條之2、第161
    條之3、第163條之1及第164條至第170條規定之限制，合先
    敘明。
二、上揭被告甲○○對其於前揭時、地以將第二級毒品安非他命
    放入玻璃球內，再以打火機燒烤之方式，施用第二級毒品安
    非他命之事實，業據其於本院審理時自承不諱，足證被告於
    右揭時、地，確有施用第二級毒品安非他命之情無誤。且被
    告於93年11月17日上午10時45許、同年12月1日凌晨0時30分
    許、同年12月9日晚上11時15分許、同年12月14日晚上11時3
    0分許分別為警查獲後，經警對之採集尿液送嘉義市衛生局
    以「酵素免疫分析法」及「快速薄層層析法」，及雲林縣衛
    生局以「TDX法」、「TOXI-LAB法」檢驗結果，安非他命類
    確均呈陽性反應等情，有嘉義市衛生局出具之檢驗涉嫌毒品
    及管制藥品之尿液檢體案件報告3紙、雲林縣衛生局煙毒尿
    液檢驗成績書1紙，以及嘉義市警察局第二分局查獲毒品案
    件採集尿液送驗姓名對照表、嘉義市警察局第一分局查獲毒
    品危害防制條例案尿液送驗姓名對照表、毒品尿液代號與真
    實姓名對照表、雲林縣警察局北港分局查獲煙毒嫌犯尿液送
    檢真實姓名對照表各1紙，以及被告於上揭事實(3)為警查獲
    時所拍攝之照片6幀等在卷可稽 (分別見嘉義市警察局第二
    分局嘉市警二刑字第0940000190號警卷第5、8頁；嘉義市警
    察局嘉市警一刑字第0940020136號警卷第14、15頁；臺灣嘉
    義地方法院檢察署94年度毒偵字第26號卷第15、16頁；嘉義
    市警察局第一分局嘉市警一刑字第0930004075號警卷第14至
    16頁；臺灣雲林地方法院檢察署93年度毒偵字第1798號卷第
    28、29頁），復有其所有供施用之第二級毒品甲基安非他命
    3包，以及前開毒品外包裝3個扣案可資佐證，而上開第二級
    毒品，經送請內政部警政署刑事警察局及憲兵司令部鑑定，
    認安非他命【(1)1包毛重1‧83公克 (淨重1‧68公克，取0‧
    09公克鑑驗用罄，餘1‧59公克）(2)2包 (淨重0‧3909公克
    ，取樣0‧0417公克鑑析用罄，餘0‧3492公克)】，均檢出
    第二級毒品甲基安非他命成分等情，有內政部警政署刑事警
    察局94年2月24日刑鑑字第0930250727號鑑定書及憲兵司令
    部刑事鑑識中心94年2月14日 (94)安鑑字第00317號鑑驗通
    知書各1紙在卷足佐 (見本院卷第96頁、臺灣雲林地方法院
    檢察署93年度毒偵字第1798號卷第40頁)。又參以行政院衛
    生署藥物食品檢驗局81年2月8日藥檢壹字第001156號函所
    載，安非他命經口服投與後，約百分之70於24小時內、約百
    分之90於96小時內自尿液中排出等情，可知若被告尿液中驗
    得安非他命陽性反應，應認其於採尿前回溯96小時內之某時
    有施用安非他命，準此，足認被告自白施用第二級毒品安非
    他命之犯行，核與事實相符，應堪採信。
三、又查，被告甲○○前於90年間因施用毒品案件，經臺灣雲林
    地方法院檢察署檢察官以90年度聲觀字第147號聲請書，聲
    請臺灣雲林地方法院以90年度毒聲字第198號裁定送觀察、
    勒戒後，認無繼續施用毒品之傾向，由臺灣雲林地方法院檢
    察署檢察官於90年5月25日以90年度毒偵字第263號、第304
    號不起訴處分確定等情，有臺灣嘉義地方法院檢察署刑案資
    料查註紀錄表、臺灣高等法院被告全國前案紀錄表、臺灣雲
    林地方法院檢察署檢察官90年度毒偵字第263號、第304號不
    起訴處分書1份等在卷可參，則被告於觀察、勒戒執行完畢
    釋放後，5年內再犯毒品危害防制條例第10條之罪，本件事
    證明確，被告連續施用第二級毒品之犯行堪以認定。
四、查安非他命為毒品危害防制條例所謂之第二級毒品，觀諸該
    條例第2條第2項第2款之規定甚明，是核被告甲○○上開以
    將第二級毒品安非他命放入玻璃球內，再以打火機燒烤之方
    式，施用第二級毒品安非他命之行為，係犯毒品危害防制條
    例第10條第2項之施用第二級毒品罪。其施用第二級毒品前
    持有毒品之低度行為，為其施用毒品之高度行為所吸收，不
    另論罪。被告多次施用第二級毒品之犯行，時間緊接，方法
    相同，所犯係犯罪構成要件相同之罪名，顯係基於概括犯意
    反覆為之，為連續犯，依刑法第56條之規定，論以一罪，並
    加重其刑。再檢察官就犯罪事實一部起訴者，其效力及於全
    部，刑事訴訟法第267條定有明文，本件公訴人起訴事實雖
    未敘及被告前揭事實(4)所示之施用第二級毒品安非他命之犯
    行，然該部分事實與公訴人起訴之犯罪事實既有連續犯之裁
    判上一罪關係，應為起訴效力所及，復經檢察官移送併案審
    理，基於審判不可分原則，本院自應併予審理，附此敘明。
    爰審酌被告前於90年間因犯侵占罪，經臺灣雲林地方法院於
    90年6月9日以90年度易字第242號判決判處有期徒刑6月，如
    易科罰金以3百元折算1日確定；又於90年間因犯妨害家庭罪
    、妨害自由罪、傷害罪等罪，經臺灣雲林地方法院於90年6
    月19日以90年度訴字第80號判決分別判處有期徒刑2年、1年
    6月及4月確定；又於90年間因犯詐欺罪，經臺灣雲林地方法
    院於91年1月18日以90年度易字第617號判決判處有期徒刑8
    月確定，嗣上開3案定應執行有期徒刑4年6月，於92年9月9
    日縮短刑期假釋出監並交付保護管束 (另案執行拘役未釋放
    )，指揮書執畢日期為94年6月24日，現仍於假釋期間內等情
    ，有臺灣高等法院被告全國前案紀錄表及臺灣嘉義地方法院
    檢察署刑案資料查註紀錄表附卷可憑，其於假釋期間內再犯
    本案，足見其輕忽法律之程度，又其不思其正值盛年，堪為
    社會大用之際，卻長期耽溺於戕身之物，且前已有施用毒品
    之紀錄，並經觀察、勒戒後，竟又再度施用，顯見其意志不
    堅，仍未戒絕，自我把持、控制之能力顯然不佳，又施用足
    以導致精神障礙、性格異常，甚至造成生命危險之毒品，戕
    害一己之身體健康，惟屬自殘性犯罪，對社會危害尚小，且
    坦承犯罪之犯後態度尚稱良好等一切情狀，量處如主文所示
    之刑，以資懲儆。扣案之第二級毒品甲基安非他命3包【(1)1
    包毛重1‧83公克 (淨重1‧68公克，取0‧09公克鑑驗用罄
    ，餘1‧59公克）(2)2包 (淨重0‧3909公克，取樣0‧0417
    公克鑑析用罄，餘0‧3492公克)】，均係毒品，有內政部警
    政署刑事警察局上開鑑定書及憲兵司令部刑事鑑識中心上開
    鑑驗通知書各1紙附卷可證，均應依毒品危害防制條例第18
    條第1項前段規定，不問屬於犯人與否，沒收銷燬之；前開
    毒品外包裝共3個，係被告所有且供本件施用第二級毒品犯
    行所用之物，業據其供陳在卷，應依刑法第38條第1項第2款
    規定併予宣告沒收。
據上論斷，應依刑事訴訟法第299條第1項前段、第273條之1第1
項，毒品危害防制條例第10條第2項、第18條第1項前段、第23條
第2項，刑法第11條前段、第56條、第38條第1項第2款，判決如
主文。
本案經檢察官古富祺到庭執行職務。
中　　華　　民　　國　　94　　年　　3 　　月　　31　　日
                  臺灣嘉義地方法院刑事第五庭
                          法  官  黃  仁  勇
以上正本證明與原本無異。
如不服本判決，應於判決送達後10日內向本院提出上訴狀 (應附
繕本)。
中　　華　　民　　國　　94　　年　　3 　　月　　31　　日
                          書記官  吳  明  蓉
附錄本案論罪科刑法條全文：
毒品危害防制條例第10條：
施用第一級毒品者，處6月以上5年以下有期徒刑。
施用第二級毒品者，處3年以下有期徒刑。
